臺灣臺北地方法院民事判決　　　　　　 95年度訴字第12389號
原　　　告　聯邦商業銀行股份有限公司
法定代理人　甲○○
訴訟代理人　辛○○
　　　　　　己○○
　　　　　　戊○○
　　　　　　丁○○
被　　　告　庚○○
　　　　　　　　　　　　號
　　　　　　丙○○
當事人間請求給付信用卡消費款事件，經本院於中華民國96年6
月5日言詞辯論終結，判決如下：
    主      文
被告庚○○應給付原告新台幣玖萬柒仟壹佰柒拾肆元，及自民國
九十四年四月二日起至民國九十四年五月一日止，按年息百分之
十八點二五計算之利息，並自民國九十四年五月二日起至清償日
止，按年息百分之二十計算之利息。
被告庚○○應給付原告新台幣貳拾貳萬伍仟陸佰零柒元，及其中
新台幣貳拾貳萬貳仟貳佰玖拾元自民國九十四年七月二十日起
至清償日止，按年息百分之十九點七一計算之利息。
被告庚○○、丙○○應連帶給付原告新台幣壹拾玖萬壹仟玖佰貳
拾柒元，及其中新台幣壹拾捌萬玖仟零壹元自民國九十四年七月
二十日起至清償日止，按年息百分之十九點七一計算之利息。
被告庚○○應給付原告新台幣壹萬零玖佰柒拾元，及自民國九
十六年五月一日起至清償日止，按年息百分之十九點七一計算之
利息，並自民國九十六年五月二十七日起六個月內以每個月新台
幣壹仟伍佰元計算之違約金。
訴訟費用由被告庚○○負擔五分之三，由被告庚○○、丙○○連
帶負擔五分之二。
本判決第一項、第二項、第四項於原告各以新台幣肆萬元、新台
幣捌萬元、新台幣伍仟元為被告庚○○供擔保後，得假執行。
本判決第三項，於原告以新台幣柒萬元為被告庚○○、丙○○供
擔保後，得假執行。
    事實及理由
甲、程序方面：
一、兩造業於信用卡約定條款第十九條、國民現金卡綜合約定書
    第肆篇第十八條約定合意以本院為第一審管轄法院，有信用
    卡約定條款、國民現金卡綜合約定書在卷可稽，故本院自有
    管轄權，合先敘明。
二、依民事訴訟法第二百六十二條第一項、第四項規定：「原告
    於判決確定前，得撤回訴之全部或一部。但被告已為本案之
    言詞辯論者，應得其同意。」、「訴之撤回係以書狀撤回者
    ，自前項筆錄或撤回書狀送達之日起，十日內未提出異議者
    ，視為同意。」。又訴經撤回者，視同未起訴，同法第二百
    六十三條第一項前段定有明文。本件原告起訴時係以庚○○
    、丙○○、乙○○為共同被告，嗣於訴訟進行中之民國96年
    5 月3 日以書狀撤回對被告乙○○部分之起訴，該書狀經送
    達被告後，被告迄未於十日內提出異議，故原告撤回對被告
    乙○○部分之起訴，業生效力，本件被告僅餘庚○○、丙○○，併予敘明。
三、本件被告經合法通知，未於最後言詞辯論期日到場，核無民
    事訴訟法第三百八十六條所列各款情形，應依原告之聲請，
    由其一造辯論而為判決。
乙、得心證之理由：
一、原告主張：
  (一)被告庚○○於民國91年12月27日向原告申請貸款最高訂約額
    度新台幣（下同）300,000 元，約定利息按年息18.25%計算
    利息，按月應依約定（綜合約定書壹之第六條）方式攤還，
    如有遲延履行時，則於遲延期間按年息20% 計算遲延利息（
    約定書壹之第八條後段），另被告庚○○每動用壹筆借款時
    ，須繳納100 元之提領費（約定書壹之第四條）。詎被告庚○○自94年4 月1 日起即未依約還款，依約定書肆之第四條
    第一款約定，借款視為全部到期，被告庚○○即喪失期限利
    益，餘款履向被告催討，均置之不理。
  (二)被告庚○○另於90年7 月26日起陸續向原告請領信用卡使用
    ，卡號各為0000000000000000、0000000000000000、000000
    0000000000、0000000000000000、0000000000000000，卡別
    分別為VISA、JCB 、MASTER，依信用卡約定條款第六條約定
    ，被告即得於財團法人聯合信用卡處理中心等之特約商店記
    帳消費，但應於次月繳款截止日前向原告清償，逾期另給付
    按日息萬分之五點四（即年息19.71 ﹪）計算之利息，暨按
    被告未繳清之金額按月計算違約金，其違約金之計收最高以
    六期為限。詎被告庚○○自90年6 月8 日起至94年4 月19日
    止累計記帳消費225,607 元（其中消費款222,293 元、循還
    利息為3,314 元）未按期清償。
  (三)被告庚○○再以共同被告丙○○為附卡持卡人，於91年12月
    27日起陸續向原告請領信用卡使用（卡號：00000000000000
    000 、卡別：VISA、及附卡：0000000000000000、卡號：00
    00000000000000、卡別：VISA、及附卡：0000000000000000
    ）依信用卡約定條款第六條約定，被告即得於財團法人聯合
    信用卡處理中心等之特約商店記帳消費，但應於次月繳款截
    止日前向原告清償，逾期另給付按日息萬分之五點四（即年
    息19.71 ﹪）計算之利息，暨按被告未繳清之金額按月計算
    違約金，其違約金之計收最高以六期為限。另約定正附卡申
    請人就其各別使用信用卡所生之全部應付帳款應互負連帶清
    償責任。詎被告自91年12月27日起至94年7 月9 日止累計記
    帳消費191,927 元未按期清償。
  (四)被告庚○○又以訴外人乙○○為附卡持卡人，於93年12月10
    日向原告請領信用卡使用（卡號：000000000000000 、卡別
    ：MASTER、及附卡：0000000000000000、卡別：MASTER），
    依信用卡約定條款第六條約定，被告即得於財團法人聯合信
    用卡處理中心等之特約商店記帳消費，但應於次月繳款截止
    日前向原告清償，逾期另給付按日息萬分之五點四（即年息
    19.71 ﹪）計算之利息，暨按被告未繳清之金額按月計算違
    約金，其違約金之計收最高以六期為限。另約定正附卡申請
    人就其各別使用信用卡所生之全部應付帳款應互負連帶清償
    責任。詎正卡持卡人即被告庚○○自93年12月10日起至95年
    4 月11日止累計記帳消費10,973元未按期清償。
  (五)上述欠款，屢經催討，均未獲置理，為此爰依消費借貸契約
    、信用卡使用契約之法律關係，起訴請求被告返還借款、信
    用卡消費款及循環利息、違約金等語。並聲明：除假執行供
    擔保金額外，如主文所示。
二、被告未於言詞辯論期日到場，亦未提出書狀作何聲明或陳述
    。
三、兩造不爭執之事實：
    本件原告主張如前一所述之事實，已據其提出國民現金卡貸
    款融資查詢、信用卡申請書、綜合約定書、聯邦信用卡約定
    條款、信用卡違約金計算明細表、歷史帳單、消費帳單明細
    查詢為證。被告庚○○未於言詞辯論到場爭執，亦未提出書
    狀陳述以供本院斟酌；被告丙○○經於相當時期受合法之通
    知，而於言詞辯論期日不到場，亦未提出準備書狀爭執，依
    民事訴訟法第二百八十條第三項準用第一項規定，視同對原
    告主張之前述事實為自認；依上開證物，自堪信原告主張為
    真實。
四、從而，原告依消費借貸及信用卡使用契約之法律關係，請求
    被告給付借款、記帳消費款如主文第一至四項所示，為有理
    由，應予准許。
丙、假執行之宣告：
    原告陳明願供擔保，請求宣告假執行，核無不合，茲酌定擔
    保金額，予以准許。
丁、結論：原告之訴為有理由，並依民事訴訟法第三百八十五條
    第一項前段、第八十五條第二項、第三百九十條第二項，判
    決如主文。
中　　華　　民　　國　　96　　年　　6 　　月　　8 　　日
                  民事第三庭  法  官  賴錦華
以上正本係照原本作成。
如對本判決上訴，須於判決送達後二十日之不變期間內，向本院
提出上訴狀。
中　　華　　民　　國　　96　　年　　6 　　月　　8 　　日
                              書記官  林桂玉
